臺灣臺南地方法院刑事判決
109年度訴字第1545號
公  訴  人  臺灣臺南地方檢察署檢察官
被      告  楊添福


            莫備琳



上列被告因違反公司法等案件，經檢察官提起公訴（107年度偵
字第14269號），被告於準備程序中就犯罪事實為有罪之陳述，
經本院合議庭裁定由受命法官獨任進行簡式審判程序，判決如下
：
    主  文
楊添福犯公司法第九條第一項前段之未繳納股款罪，處拘役參拾
日，如易科罰金，以新臺幣壹仟元折算壹日；又犯附表一編號3
至9所示之罪、附表二編號1至6、9所示之罪，共壹拾肆罪，各處
如附表一編號3至9、附表二編號1至6、9所示之刑；應執行拘役
壹佰貳拾日，如易科罰金，以新臺幣壹仟元折算壹日。
莫備琳犯附表一編號1至6所示之罪、附表二編號1至6所示之罪，
共壹拾貳罪，各處如附表一編號1至6、附表二編號1至6所示之刑
；應執行拘役壹佰貳拾日，如易科罰金，以新臺幣壹仟元折算壹
日。
    事實及理由
一、被告所犯係死刑、無期徒刑、最輕本刑為3年以上有期徒刑
    以外之罪，其於準備程序中就前揭被訴事實為有罪之陳述，
    經法官告知簡式審判程序之旨，並聽取其與公訴人之意見後
    ，本院合議庭裁定由受命法官獨任進行簡式審判程序，合先
    敘明。
二、本件犯罪事實及證據，均引用檢察官起訴書（附件一）、檢
    察官補充理由書（附件二）、檢察官撤回起訴書（附件三）
    之記載，就證據部分增列「附件四所示財政部南區國稅局民
    國110年2月20日南區國稅審四字第1102001389號函（本院卷
    第219至222頁）」、「被告二人自白」，就起訴書犯罪事實
    三部分補充及更正為「㈠楊添福與莫備琳均明知暉峻公司並
    無實際銷售起訴書附表一編號1至6所示發票金額之貨物予附
    表一編號1至6所示之營業人，竟共同基於填製不實會計憑證
    之犯意聯絡，於附表一編號1至6所示之發票年月，虛偽填製
    附表一編號1至6所示之不實統一發票予附表一編號1至6所示
    之營業人（楊添福就附表一編號1、2部分，因曾經判決確定
    ，業經檢察官另為不起訴處分，此已於起訴書中敘明，故不
    在本案審理範圍內）；另楊添福明知暉峻公司並無實際銷售
    附表一編號7至9所示發票金額之貨物予附表一編號7至9所示
    之營業人，基於填製不實會計憑證之犯意，分別於附表一編
    號7至9所示之發票年月，虛偽填製附表一編號7至9所示之不實
    統一發票予附表一編號7至9所示之營業人，藉以完成表彰附
    表一所示之營業人向暉峻公司購買貨物或勞務而支出附表一
    所示銷售額的情形。旬採國際股份有限公司（下稱旬採公司
    ）取得發票後，將上開發票作為該期進項憑證，持向稅捐機
    關申報民國102年11至12月、103年1至2月各期營業稅，以上
    開不實統一發票之進項稅額扣抵銷項稅額，楊添福以此不正當
    方法幫助旬採公司逃漏營業稅共新臺幣（下同）11萬7,782元
    ，足以生損害於稅捐稽徵機關對於稅捐稽徵及管理之正確性
    。㈡楊添福與莫備琳均明知暉峻公司實際上並未向附表二編
    號1至6所示之營業人進貨，竟共同基於行使業務上登載不實
    文書的犯意聯絡，向附表二編號1至6所示之營業人取得附表
    二編號1至6所示之不實統一發票，作為暉峻公司各當期營業
    稅之進項憑證，再由莫備琳將附表二編號1至6所示不實之發
    票金額作為進項金額，將之填寫業務上製作的「營業人銷售額
    與稅額申報書」（下稱401報表）上，持向稅捐稽徵機關申
    報而行使之，分別申報扣抵暉峻公司101年1至2月、3至4月、
    5至6月、7至8月、9至10月、102年1至2月各期營業稅，足生
    損害於稅捐稽徵機關對於稅捐稽徵及核課管理之正確性。㈢楊
    添福亦明知暉峻公司實際上並未向摩登精工有限公司（下稱
    摩登公司）進貨，竟基於逃漏稅捐的犯意，向摩登公司取得
    附表二編號9所示之不實統一發票，作為暉峻公司之進項憑證
    ，再指示不知情的張誌銘持向稅捐稽徵機關申報暉峻公司10
    3年1至2月之營業稅而行使之，以上開不實統一發票之進項稅
    額扣抵銷項稅額，藉此不正當之方法逃漏營業稅捐6萬592元
    ，足生損害於稅捐稽徵機關對於稅捐稽徵及核課管理之正確
    性。」。
三、論罪科刑
　㈠核被告楊添福就起訴書犯罪事實二所為，係犯公司法第9條第
    1項前段之未繳納股款罪、商業會計法第71條第5款之利用不
    正方法致生不實罪及刑法第214條使公務員登載不實罪。又
    被告楊添福所犯之上開3罪，就行為人而言，僅有自然行為
    概念之一行為，且主觀上係基於一個意思決定為之，自應評
    價為一個犯罪行為，而應認係以一行為觸犯數罪名之想像競
    合犯，應依刑法第55條前段之規定，從一重之公司法第9條
    第1項前段之未繳納股款罪處斷。
　㈡起訴書犯罪事實三之㈠部分
　1.被告行為後，稅捐稽徵法第43條業經修正，並由總統於103
    年6 月4 日以華總一義字第10300085301號令公布施行，並
    於同年月6 日生效。修正前該條規定為：「教唆或幫助犯第
    41條或第42條之罪者，處3 年以下有期徒刑、拘役或科新臺
    幣6 萬元以下罰金。稅務人員、執行業務之律師、會計師或
    其他合法代理人犯前項之罪者，加重其刑至二分之一。稅務
    稽徵人員違反第33條規定者，除觸犯刑法者移送法辦外，處
    1 萬元以上5 萬元以下罰鍰。」修正後則規定：「教唆或幫
    助犯第41條或第42條之罪者，處3 年以下有期徒刑、拘役或
    科新臺幣6 萬元以下罰金。稅務人員、執行業務之律師、會
    計師或其他合法代理人犯前項之罪者，加重其刑至二分之一
    。稅務稽徵人員違反第33條規定者，處1 萬元以上5 萬元以
    下罰鍰。」僅係將第3 項刪除「除觸犯刑法者移送法辦外」
    ，與本案論罪科刑無涉，此修正不屬於刑法第2 條之法律變
    更，並無新舊法比較之問題，應逕適用裁判時法（即現行法
    ）。
　2.按商業會計法所稱之商業會計憑證，分為原始憑證及記帳憑
    證二種，所謂原始憑證，係指證明事項之經過，而為造具記
    帳憑證所根據之憑證（商業會計法第15條規定參照），發票
    乃證明事項之經過，造具記帳憑證所根據之憑證，自屬商業
    會計法第15條第1 款所稱商業會計憑證中原始憑證之一種。
    凡商業負責人、主辦及經辦會計人員或依法受託代他人處理
    會計事務之人員，明知為不實事項而填製會計憑證或記入帳
    簿者，即該當商業會計法第71條第1 款之填製不實會計憑證
    罪，且商業會計法第71條乃刑法第215 條業務上文書登載不
    實罪之特別規定，依特別法優於普通法之原則，應優先適用
    商業會計法論處（最高法院92年台上字第3677號判例意旨參
    照）。查被告楊添福為暉峻實業有限公司（下稱暉峻公司）
    負責人，被告莫備琳為受託代他人處理會計事務之人員，從
    而渠等共同以暉峻公司名義開立附表一編號1至6所示不實內
    容發票予納稅義務人即附表一編號1至6所示之公司，被告楊
    添福委託他人以暉峻公司名義開立附表一編號7至9所示不實
    內容發票予納稅義務人即附表一編號7至9所示之公司；核被
    告莫備琳就附表一編號1至6部分、被告楊添福就附表一編號
    3至9部分（被告楊添福就附表一編號1、2部分，因曾經判決
    確定，業經檢察官另為不起訴處分，此已於起訴書中敘明）
    均構成商業會計法第71條第1 款之填製不實會計憑證罪。被
    告楊添福、莫備琳於附表一編號1至6所示共同開立不實發票
    的行為，均有犯意聯絡及行為分擔，應論以共同正犯。
　3.按稅捐稽徵法上之逃漏稅捐罪，係屬結果犯，須有逃漏應繳
    納之稅捐之結果發生，始足構成（最高法院95年度台上字 
    第486號判決意旨參照）。查暉峻公司所開立不實發票供附
    表一所示公司據以申報營業稅額，使其中附表一編號8、9所
    示旬採公司因而生逃漏稅之結果，則被告楊添福就此部分尚
    構成稅捐稽徵法第43條第1 項之幫助逃漏稅捐罪；又被告楊
    添福就此部分係以一行為同時觸犯稅捐稽徵法第43條第1 項
    之幫助逃漏稅捐罪及商業會計法第71條第1 款之填製不實會
    計憑證罪，為想像競合犯，均應依刑法第55條前段規定，各
    從一重之填製不實會計憑證罪處斷。
　4.按營業稅之申報，依加值型及非加值型營業稅法第35條第1
    項明定，營業人除同法另有規定外，不論有無銷售額，應以
    每2 月為一期，於次期開始15日內，向主管稽徵機關申報。
    而每年申報時間，依加值型及非加值型營業稅法施行細則第
    38條之1第1項規定，應分別於每年1月、3月、5月、7月、9
    月、11月之15日前向主管稽徵機關申報上期之銷售額、應納
    或溢付營業稅額。是每期營業稅申報，於各期申報完畢，即
    已結束，以「一期」作為認定逃漏營業稅次數之計算，區別
    不難，獨立性亦強，於經驗、論理上，似難以認定逃漏營業
    稅，可以符合接續犯之行為概念（最高法院101 年度台上字
     第4362號判決意旨參照）。經查，如附表一所示營業人均
    係以每2 月為一期向主管稅捐稽徵機關申報營業稅，每期營
    業稅於各期申報完畢時已結束申報義務，故應以「一期」作
    為認定商業會計法第71條第1 款之填製不實會計憑證及幫助
    逃漏營業稅次數之計算。依此，被告楊添福就附表一編號3
    至9部分，共應論7罪；被告莫備琳就附表一編號1至6部分，
    共應論6罪。另被告二人於同一營業稅繳納期間（即每2 個
    月）所填製不實內容發票，係於密切接近之時、地實行，且
    侵害同一法益，復無明顯中斷的情形，是就本件犯罪事實整
    體觀之，其各次犯行在時間及空間上確有密切關係，依一般
    社會健全觀念，難以強行分開，在刑法評價上，各行為之獨
    立性極為薄弱，足認被告二人均係出於同一犯罪決意而為之
    ，以視為數個舉動之接續實行，合為包括之一行為予以評價
    ，較為合理，故應各自論以接續犯之實質上一罪（即接續犯
    填製不實會計憑證罪。被告楊添福所犯填製不實會計憑證之
    7罪，被告莫備琳所犯填製不實會計憑證之6罪，犯意各別，
    行為互殊，均應予分論併罰。
  ㈢起訴書犯罪事實三之㈡部分
  1.核被告楊添福、莫備琳於附表二編號1至6所為，均係犯刑法
    第216條、第215條行使業務上登載不實文書罪。被告在業務
    文書上登載不實事項後復持以行使，渠等業務文書登載不實
    之低度行為，各應為行使之高度行為所吸收，均不另論罪。
    被告楊添福、莫備琳於附表二編號1至6所示共同行使不實40
    1報表之行為，均有犯意聯絡及行為分擔；又被告楊添福雖未
    具備刑法第215條之特定身分，但是與具有特定身分的共同
    正犯被告莫備琳共同實行犯罪行為，依刑法第28條與第31條
    第1項之規定，應論以共同正犯。被告楊添福、莫備琳就附
    表二編號1至6犯行，共計6罪，係犯意各別，行為互殊，均應
    分論併罰。
　2.核被告楊添福就附表二編號9所為，係犯稅捐稽徵法第47條
    第1 項第1 款、第41條之公司負責人為納稅義務人以不正當
    方法逃漏稅捐罪。被告楊添福就附表二編號1至6、9所示犯行
    共計7罪、莫備琳就附表二編號1至6犯行共計6罪，各係犯意
    各別，行為互殊，均應分論併罰。
  ㈣爰審酌被告楊添福製造已收足公司登記應收股款之假象，再
    委由不知情會計師出具資本額查核報告書，並持以申請公司
    登記，影響主管機關對於公司監督管理之正確性，另被告楊
    添福、莫備琳明知開立不實發票以供其他公司製作、行使不
    實內容之營業稅申報書之行為，將造成稅捐稽徵機關之查核
    困難，嚴重影響稅捐制度之正常運作，甚而造成國家財政及
    稅賦根基之動搖，被告楊添福身為暉峻公司負責人，除公司
    負責人為納稅義務人以不正當方法逃漏稅捐，又進而幫助其
    他公司逃漏稅捐，所為均屬可議，惟念及被告二人犯後均坦
    承犯行，態度均非不良，暨考量被告莫備琳係受被告楊添福
    之委託方為上開犯行，情節較輕等一切情狀，各量處如主文
    所示之刑，並均諭知易科罰金折算標準，及就被告二人分別
    定其應執行之刑，並諭知易科罰金折算標準。另被告莫備琳
    供稱其就本案未額外收取任何報酬，復無證據證明被告莫備
    琳有何犯罪所得，故本院不予認定；被告楊添福幫助附表一
    編號8、9所示旬採國際股份有限公司公司逃漏稅，復無證據
    證明被告楊添福有何報酬，故本院亦不予認定；被告身為負
    責人之暉峻公司逃漏稅捐，依法將由稅捐機關對暉峻公司追
    繳稅款並處罰鍰，本案如就逃漏稅額宣告沒收，有使暉峻公
    司及被告楊添福受重複剝奪不法利益過苛之虞，爰依刑法第
    38條之2 第2 項規定，亦不予宣告沒收及追徵價額。
據上論斷，應依刑事訴訟法第299條第1項前段、第273條之1第1
項、第310條之2、第454條第2項，公司法第9條第1項、商業會計
法第71條第1款、第5款，稅捐稽徵法第43條第1項、第41條、第4
7條第1項，刑法第11條前段、第28條、第31條第1項、第214條、
第216條、第215條、第41條第1項前段、第51條第6款、第55條、
刑法施行發第1條之1，判決如主文。
本案經檢察官白覲毓提起公訴，檢察官呂呂舒雯到庭執行職務。
中　　華　　民　　國　　110 　年　　5 　　月　　19　　日
　　　　　　　　　刑事第八庭    法　官  郭瓊徽　
以上正本證明與原本無異。
如不服本判決應於收受本判決後20日內向本院提出上訴書狀，並
應敘述具體理由。其未敘述上訴理由者，應於上訴期間屆滿後20
日內向本院補提理由書狀（均須按他造當事人之人數附繕本）「
切勿逕送上級法院」。 
　　　　　　　　　　　　　　　　書記官　王珮君
中　　華　　民　　國　　110 　年　　5 　　月　　19　　日

附錄
公司法第9條第1項
公司應收之股款，股東並未實際繳納，而以申請文件表明收足，
或股東雖已繳納而於登記後將股款發還股東，或任由股東收回者
，公司負責人各處5年以下有期徒刑、拘役或科或併科新臺幣50
萬元以上250萬元以下罰金。
商業會計法第71條
商業負責人、主辦及經辦會計人員或依法受託代他人處理會計事
務之人員有下列情事之一者，處5年以下有期徒刑、拘役或科或
併科新臺幣60萬元以下罰金：
一、以明知為不實之事項，而填製會計憑證或記入帳冊。
二、故意使應保存之會計憑證、會計帳簿報表滅失毀損。
三、偽造或變造會計憑證、會計帳簿報表內容或毀損其頁數。
四、故意遺漏會計事項不為記錄，致使財務報表發生不實之結果
    。
五、其他利用不正當方法，致使會計事項或財務報表發生不實之
    結果。
稅捐稽徵法第43條第1項
（教唆或幫助逃漏稅捐之處罰）
教唆或幫助犯第41條或第42條之罪者，處3年以下有期徒刑、拘
役或科新臺幣6萬元以下罰金。
稅捐稽徵法第41條
（逃漏稅捐之處罰）
納稅義務人以詐術或其他不正當方法逃漏稅捐者，處5年以下有
期徒刑、拘役或科或併科新臺幣6萬元以下罰金。
稅捐稽徵法第47條
（法人或非法人團體實際業務負責人之刑罰）
本法關於納稅義務人、扣繳義務人及代徵人應處刑罰之規定，於
下列之人適用之：
一、公司法規定之公司負責人。
二、民法或其他法律規定對外代表法人之董事或理事。
三、商業登記法規定之商業負責人。
四、其他非法人團體之代表人或管理人。
前項規定之人與實際負責業務之人不同時，以實際負責業務之人
為準。
中華民國刑法第214條
明知為不實之事項，而使公務員登載於職務上所掌之公文書，足
以生損害於公眾或他人者，處3年以下有期徒刑、拘役或1萬5千
元以下罰金。
中華民國刑法第215條
從事業務之人，明知為不實之事項，而登載於其業務上作成之文
書，足以生損害於公眾或他人者，處3年以下有期徒刑、拘役或1
萬5千元以下罰金。
中華民國刑法第216條
（行使偽造變造或登載不實之文書罪）
行使第210條至第215條之文書者，依偽造、變造文書或登載不實
事項或使登載不實事項之規定處斷。

附表一、暉峻實業有限公司開立不實統一發票明細表

編號 稅期 取得發票之營業人 發票年月 發票號碼 銷售額(元) 稅額(元) 有無申報扣抵 幫助逃漏稅額(元) 宣告刑 備註 1 101年1月至2月 山德工程股份有限公司 101年1月 YU00000000 258,500 12,925 有 0  莫備琳共同犯商業會計法第七十一條第一款之填製不實會計憑證罪，處拘役貳拾日，如易科罰金，以新臺幣壹仟元折算壹日。 被告楊添福就此部分，曾經判決確定，另經檢察官為不起訴處分    101年2月 YU00000000 278,200 13,910 有       101年2月 YU00000000 260,000 13,000 有       101年2月 YU00000000 256,700 12,835 有       101年2月 YU00000000 391,600 19,580 有       101年2月 YU00000000 208,600 10,430 有       101年2月 YU00000000 236,300 11,815 有    2 101年3月至4月 輝明營造工程有限公司 101年4月 AH00000000 146,667 7,333 銷貨退回 0  莫備琳共同犯商業會計法第七十一條第一款之填製不實會計憑證罪，處拘役貳拾日，如易科罰金以新臺幣壹仟元折算壹日。 被告楊添福就此部分，曾經判決確定，另經檢察官為不起訴處分    101年4月 AH00000000 134,857 6,743 銷貨退回       101年4月 AH00000000 219,429 10,971 銷貨退回      億鑫機械有限公司 101年3月 AH00000000 235,143 11,757 銷貨退回 0       101年4月 AH00000000 200,000 10,000 銷貨退回       101年4月 AH00000000 121,429 6,071 銷貨退回       101年4月 AH00000000 222,667 11,133 銷貨退回       101年4月 AH00000000 242,381 12,119 銷貨退回       101年4月 AH00000000 313,905 15,695 銷貨退回       101年4月 AH00000000 160,571 8,029 銷貨退回    3 101年5月至6月 鑫昌發環境科技有限公司 101年5月 BW00000000 113,500 5,675 有 0  楊添福共同犯商業會計法第七十一條第一款之填製不實會計憑證罪，處拘役參拾日，如易科罰金以新臺幣壹仟元折算壹日。 莫備琳共同犯商業會計法第七十一條第一款之填製不實會計憑證罪，處拘役貳拾日，如易科罰金以新臺幣壹仟元折算壹日。  參附件二補充理由書    101年5月 BW00000000 139,500 6,975 有       101年5月 BW00000000 160,000 8,000 有       101年5月 BW00000000 148,000 7,400 有       101年5月 BW00000000 149,600 7,480 有       101年5月 BW00000000 168,800 8,440 有       101年5月 BW00000000 146,500 7,325 有       101年6月 BW00000000 143,200 7,160 有       101年6月 BW00000000 166,300 8,315 有       101年6月 BW00000000 159,200 7,960 有       101年6月 BW00000000 157,000 7,850 有       101年6月 BW00000000 229,800 11,490 有       101年6月 BW00000000 229,800 11,490 有       101年6月 BW00000000 238,800 11,940 有       101年6月 BW00000000 231,600 11,580 有       101年6月 BW00000000 249,400 12,470 有       101年6月 BW00000000 130,450 6,523 有    4 101年7月至8月 龍寶開發工程有限公司 101年7月 DK00000000 250,200 12,510 有 0  楊添福共同犯商業會計法第七十一條第一款之填製不實會計憑證罪，處拘役參拾日，如易科罰金以新臺幣壹仟元折算壹日。 莫備琳共同犯商業會計法第七十一條第一款之填製不實會計憑證罪，處拘役貳拾日，如易科罰金以新臺幣壹仟元折算壹日。 參附件二補充理由書    101年7月 DK00000000 268,700 13,435 有       101年7月 DK00000000 274,800 13,740 有       101年7月 DK00000000 297,500 14,875 有       101年7月 DK00000000 239,700 11,985 有       101年7月 DK00000000 359,500 17,975 有       101年8月 DK00000000 247,500 12,375 有       101年8月 DK00000000 200,000 10,000 有       101年8月 DK00000000 287,700 14,385 有       101年8月 DK00000000 249,800 12,490 有       101年8月 DK00000000 309,250 15,463 有       101年8月 DK00000000 121,429 6,071 有       101年8月 DK00000000 222,667 11,133 有       101年8月 DK00000000 336,450 16,823 有       101年8月 DK00000000 265,100 13,255 有       101年8月 DK00000000 314,800 15,740 有       101年8月 DK00000000 242,381 12,119 有       101年8月 DK00000000 313,905 15,695 有       101年8月 DK00000000 160,571 8,029 有       101年8月 DK00000000 389,020 19,451 有       101年8月 DK00000000 194,040 9,702 有       101年8月 DK00000000 184,670 9,234 有       101年8月 DK00000000 235,143 11,757 有    5 101年9月至10月 隆昶科技有限公司 101年9月 EY00000000 146,667 7,333 銷貨退回 0  楊添福共同犯商業會計法第七十一條第一款之填製不實會計憑證罪，處拘役參拾日，如易科罰金以新臺幣壹仟元折算壹日。 莫備琳共同犯商業會計法第七十一條第一款之填製不實會計憑證罪，處拘役貳拾日，如易科罰金以新臺幣壹仟元折算壹日。 參附件二補充理由書    101年9月 EY00000000 134,857 6,743 銷貨退回       101年9月 EY00000000 220,830 11,042 銷貨退回       101年9月 EY00000000 171,000 8,550 銷貨退回       101年9月 EY00000000 219,429 10,971 銷貨退回       101年10月 EY00000000 243,780 12,189 銷貨退回       101年10月 EY00000000 179,620 8,981 銷貨退回       101年10月 EY00000000 188,900 9,445 銷貨退回       101年10月 EY00000000 269,300 13,465 銷貨退回       101年10月 EY00000000 167,400 8,370 銷貨退回       101年10月 EY00000000 208,600 10,430 銷貨退回       101年10月 EY00000000 272,850 13,643 銷貨退回      龍寶開發工程有限公司 101年9月 EY00000000 162,000 8,100 有 0       101年10月 EY00000000 149,000 7,450 有       101年10月 EY00000000 156,900 7,845 有       101年10月 EY00000000 182,200 9,110 有       101年10月 EY00000000 198,300 9,915 有       101年10月 EY00000000 242,300 12,115 有       101年10月 EY00000000 177,000 8,850 有    6 102年1月至2月 根興工程有限公司 102年1月 KN00000000 671,099 33,555 有 0  楊添福共同犯商業會計法第七十一條第一款之填製不實會計憑證罪，處拘役參拾日，如易科罰金以新臺幣壹仟元折算壹日。 莫備琳共同犯商業會計法第七十一條第一款之填製不實會計憑證罪，處拘役貳拾日，如易科罰金以新臺幣壹仟元折算壹日。  參附件二補充理由書    102年2月 KN00000000 689,922 34,496 有       102年2月 KN00000000 668,938 33,447 有      暔台工業有限公司 102年1月 KN00000000 392,896 19,645 有 0       102年1月 KN00000000 422,066 21,103 有       102年1月 KN00000000 498,916 24,946 有       102年2月 KN00000000 332,113 16,606 有       102年2月 KN00000000 378,926 18,946 有    7 102年3月至4月 豪伸企業股份有限公司 102年3月 LL00000000 793,000 39,650 有 0  楊添福犯商業會計法第七十一條第一款之填製不實會計憑證罪，處拘役參拾日，如易科罰金以新臺幣壹仟元折算壹日。 起訴書業已載明被告莫備琳係於101年2月至102年2月，受託代理暉峻公司之記帳及稅務申報，故此部分與被告莫備琳無關，亦經蒞庭檢察官予以敘明，有附件二補充理由書可參。    102年3月 LL00000000 230,000 11,500 有      和歌山興業有限公司 102年4月 LL00000000 300,000 15,000 有 0     順豐建材企業股份有限公司 102年3月 LL00000000 796,000 39,800 有 0       102年3月 LL00000000 327,000 16,350 有      創億建材有限公司 102年3月 LL00000000 760,000 38,000 有 0       102年3月 LL00000000 420,000 21,000 有    8 102年11月至12月 大祐有限公司 102年12月 QC00000000 1,414,029 70,702 有 0  楊添福犯商業會計法第七十一條第一款之填製不實會計憑證罪，處拘役肆拾日，如易科罰金以新臺幣壹仟元折算壹日。 起訴書業已載明被告莫備琳係於101年2月至102年2月，受託代理暉峻公司之記帳及稅務申報，故此部分與被告莫備琳無關，亦經蒞庭檢察官予以敘明，有附件二補充理由書可參。    102年12月 QC00000000 951,276 47,564 有       102年12月 QC00000000 946,848 47,342 有       102年12月 QC00000000 870,224 43,511 有       102年12月 QC00000000 1,254,801 62,740 有       102年12月 QC00000000 1,542,531 77,127 有       102年12月 QC00000000 1,349,680 67,484 有       102年12月 QC00000000 1,196,465 59,823 有      元龍精密工業股份有限公司 102年11月 QC00000000 420,000 21,000 有 0       102年11月 QC00000000 430,000 21,500 有       102年11月 QC00000000 460,000 23,000 有       102年11月 QC00000000 480,000 24,000 有       102年12月 QC00000000 428,000 21,400 有       102年12月 QC00000000 450,000 22,500 有       102年12月 QC00000000 938,000 46,900 有       102年12月 QC00000000 594,000 29,700 有      旬採國際股份有限公司 102年11月 QC00000000 428,680 21,434 有 70,156       102年11月 QC00000000 190,500 9,525 有       102年11月 QC00000000 57,150 2,858 有       102年11月 QC00000000 434,280 21,714 有       102年12月 QC00000000 292,500 14,625 有      譚辰實業有限公司 102年11月 QC00000000 900,000 45,000 有 0       102年11月 QC00000000 488,000 24,400 有       102年11月 QC00000000 457,000 22,850 有       102年11月 QC00000000 440,000 22,000 有       102年12月 QC00000000 480,000 24,000 有       102年12月 QC00000000 950,000 47,500 有       102年12月 QC00000000 334,000 16,700 有       102年12月 QC00000000 951,000 47,550 有      金陞實業股份有限公司 102年11月 QC00000000 500,000 25,000 有 0       102年12月 QC00000000 500,000 25,000 有    9 103年1月至2月 旬採國際股份有限公司 103年1月 ZA00000000 143,055 7,153 有 47,626  楊添福犯商業會計法第七十一條第一款之填製不實會計憑證罪，處拘役肆拾日，如易科罰金以新臺幣壹仟元折算壹日。 起訴書業已載明被告莫備琳係於101年2月至102年2月，受託代理暉峻公司之記帳及稅務申報，故此部分與被告莫備琳無關，亦經蒞庭檢察官予以敘明，有附件二補充理由書可參。    103年1月 ZA00000000 180,000 9,000 有       103年1月 ZA00000000 153,180 7,659 有       103年2月 ZA00000000 153,000 7,650 有       103年2月 ZA00000000 162,000 8,100 有       103年2月 ZA00000000 161,280 8,064 有      逢懋國際股份有限公司 103年1月 ZA00000000 535,500 26,775 有 0       103年1月 ZA00000000 612,000 30,600 有       103年1月 ZA00000000 433,500 21,675 有       103年1月 ZA00000000 510,000 25,500 有       103年1月 ZA00000000 433,500 21,675 有       103年1月 ZA00000000 510,000 25,500 有       103年1月 ZA00000000 459,000 22,950 有       103年1月 ZA00000000 459,000 22,950 有       103年1月 ZA00000000 433,500 21,675 有       103年2月 ZA00000000 433,500 21,675 有       103年2月 ZA00000000 586,500 29,325 有    
附表二、暉峻實業有限公司取得不實統一發票明細表
編號 稅期 開立發票之營業人 發票年月 發票號碼 銷售額(元) 稅額(元) 有無申報扣抵 逃漏稅金額 宣告刑  備註 1 101年1月至2月 永臻科技股份有限公司 101年1月 YU00000000 225,000 11,250 有 0 楊添福共同犯行使業務上登載不實文書罪，處拘役參拾日，如易科罰金，以新臺幣壹仟元折算壹日。 莫備琳共同犯行使業務上登載不實文書罪，處拘役貳拾日，如易科罰金，以新臺幣壹仟元折算壹日。 參附件二之補充理由書    101年1月 YU00000000 246,000 12,300 有       101年2月 YU00000000 265,000 13,250 有       101年2月 YU00000000 248,000 12,400 有       101年2月 YU00000000 244,500 12,225 有       101年2月 YU00000000 372,800 18,640 有       101年2月 YU00000000 198,800 9,940 有    2 101年3月至4月 永臻科技股份有限公司 101年3月 AH00000000 224,000 11,200 有 0 楊添福共同犯行使業務上登載不實文書罪，處拘役參拾日，如易科罰金，以新臺幣壹仟元折算壹日。 莫備琳共同犯行使業務上登載不實文書罪，處拘役貳拾日，如易科罰金，以新臺幣壹仟元折算壹日。 參附件二之補充理由書    101年4月 AH00000000 133,714 6,686 有       101年4月 AH00000000 190,524 9,526 有       101年4月 AH00000000 115,714 5,786 有       101年4月 AH00000000 122,476 6,124 有       101年4月 AH00000000 212,095 10,605 有       101年4月 AH00000000 199,480 9,974 有       101年4月 AH00000000 230,838 11,542 有       101年4月 AH00000000 298,905 14,945 有       101年4月 AH00000000 152,933 7,647 有    3 101年5月至6月 龍玉國際實業有限公司 101年5月 BW00000000 151,600 7,580 有 0 楊添福共同犯行使業務上登載不實文書罪，處拘役參拾日，如易科罰金，以新臺幣壹仟元折算壹日。 莫備琳共同犯行使業務上登載不實文書罪，處拘役貳拾日，如易科罰金，以新臺幣壹仟元折算壹日。 參附件二之補充理由書    101年5月 BW00000000 167,200 8,360 有       101年5月 BW00000000 145,300 7,265 有       101年5月 BW00000000 131,800 6,590 有       101年5月 BW00000000 139,800 6,990 有       101年5月 BW00000000 121,400 6,070 有       101年6月 BW00000000 141,800 7,090 有       101年6月 BW00000000 165,000 8,250 有       101年6月 BW00000000 157,800 7,890 有       101年6月 BW00000000 155,900 7,795 有       101年6月 BW00000000 228,000 11,400 有      永臻科技股份有限公司 101年5月 BW00000000 107,000 5,350 有 0      101年6月 BW00000000 227,800 11,390 有       101年6月 BW00000000 237,200 11,860 有       101年6月 BW00000000 247,800 12,390 有       101年6月 BW00000000 128,500 6,425 有      育誠環保有限公司 101年6月 BW00000000 229,700 11,485 有    4 101年7月至8月 龍玉國際實業有限公司 101年7月 DK00000000 245,300 12,265 有 0 楊添福共同犯行使業務上登載不實文書罪，處拘役參拾日，如易科罰金，以新臺幣壹仟元折算壹日。 莫備琳共同犯行使業務上登載不實文書罪，處拘役貳拾日，如易科罰金，以新臺幣壹仟元折算壹日。 參附件二之補充理由書    101年7月 DK00000000 263,500 13,175 有       101年7月 DK00000000 269,429 13,471 有       101年7月 DK00000000 127,333 6,367 有       101年7月 DK00000000 164,286 8,214 有       101年7月 DK00000000 235,000 11,750 有       101年7月 DK00000000 136,400 6,820 有       101年7月 DK00000000 215,714 10,786 有       101年8月 DK00000000 242,667 12,133 有       101年8月 DK00000000 282,060 14,103 有       101年8月 DK00000000 244,900 12,245 有       101年8月 DK00000000 294,525 14,726 有       101年8月 DK00000000 329,860 16,493 有       101年8月 DK00000000 308,571 15,429 有       101年8月 DK00000000 259,900 12,995 有       101年8月 DK00000000 381,400 19,070 有       101年8月 DK00000000 184,800 9,240 有       101年8月 DK00000000 181,050 9,053 有    5 101年9月至10月 龍玉國際實業有限公司 101年9月 EY00000000 216,500 10,825 銷貨退回 0 楊添福共同犯行使業務上登載不實文書罪，處拘役參拾日，如易科罰金，以新臺幣壹仟元折算壹日。 莫備琳共同犯行使業務上登載不實文書罪，處拘役貳拾日，如易科罰金，以新臺幣壹仟元折算壹日。 參附件二之補充理由書    101年9月 EY00000000 167,640 8,382 銷貨退回       101年9月 EY00000000 158,800 7,940 銷貨退回       101年9月 EY00000000 146,200 7,310 銷貨退回       101年10月 EY00000000 239,000 11,950 銷貨退回       101年10月 EY00000000 176,100 8,805 銷貨退回       101年10月 EY00000000 185,200 9,260 銷貨退回       101年10月 EY00000000 153,800 7,690 有       101年10月 EY00000000 178,700 8,935 銷貨退回       101年10月 EY00000000 194,400 9,720 有       101年10月 EY00000000 237,600 11,880 有       101年10月 EY00000000 264,000 13,200 銷貨退回       101年10月 EY00000000 173,600 8,680 有       101年10月 EY00000000 164,200 8,210 銷貨退回       101年10月 EY00000000 204,500 10,225 銷貨退回       101年10月 EY00000000 267,500 13,375 銷貨退回    6 102年1月至2月 金聚順有限公司 102年1月 KN00000000 329,255 16,463 有 0 楊添福共同犯行使業務上登載不實文書罪，處拘役參拾日，如易科罰金，以新臺幣壹仟元折算壹日。 莫備琳共同犯行使業務上登載不實文書罪，處拘役貳拾日，如易科罰金，以新臺幣壹仟元折算壹日。 參附件二之補充理由書    102年1月 KN00000000 352,912 17,646 有       102年1月 KN00000000 250,552 12,528 有       102年2月 KN00000000 500,248 25,012 有       102年2月 KN00000000 577,855 28,893 有      東浦鋼鐵有限公司 102年1月 KN00000000 449,226 22,461 有       102年1月 KN00000000 522,008 26,100 有       102年2月 KN00000000 559,119 27,956 有       102年2月 KN00000000 504,926 25,246 有    7 102年3月至4月 豪伸企業股份有限公司 102年4月 LL00000000 250,000 12,500 有 0 撤回起訴 有附件三撤回起訴書可憑    102年4月 LL00000000 500,000 25,000 有       102年4月 LL00000000 310,000 15,500 有      和歌山興業有限公司 102年3月 LL00000000 300,000 15,000 有      順豐建材企業股份有限公司 102年4月 LL00000000 1,130,000 56,500 有      創億建材有限公司 102年3月 LL00000000 750,000 37,500 有       102年4月 LL00000000 400,000 20,000 有    8 102年11月至12月 奇多實業有限公司 102年11月 QC00000000 909,000 45,450 有 0 撤回起訴 有附件三撤回起訴書可憑    102年11月 QC00000000 890,580 44,529 有       102年11月 QC00000000 900,420 45,021 有       102年11月 QC00000000 899,000 44,950 有       102年11月 QC00000000 902,000 45,100 有       102年12月 QC00000000 908,600 45,430 有       102年12月 QC00000000 912,400 45,620 有       102年12月 QC00000000 918,900 45,945 有       102年12月 QC00000000 929,580 46,479 有       102年12月 QC00000000 909,520 45,476 有       102年12月 QC00000000 920,000 46,000 有      富麒有限公司 102年11月 QC00000000 850,632 42,532 有       102年11月 QC00000000 762,500 38,125 有       102年11月 QC00000000 660,672 33,034 有       102年11月 QC00000000 812,500 40,625 有       102年11月 QC00000000 850,000 42,500 有       102年11月 QC00000000 800,000 40,000 有       102年11月 QC00000000 750,000 37,500 有       102年11月 QC00000000 288,000 14,400 有       102年12月 QC00000000 775,000 38,750 有       102年12月 QC00000000 800,000 40,000 有       102年12月 QC00000000 775,000 38,750 有       102年12月 QC00000000 750,000 37,500 有      木林實業有限公司 102年12月 QC00000000 933,432 46,672 有       102年12月 QC00000000 1,373,629 68,681 有       102年12月 QC00000000 935,012 46,751 有       102年12月 QC00000000 859,346 42,967 有       102年12月 QC00000000 1,224,608 61,230 有       102年12月 QC00000000 1,525,041 76,252 有       102年12月 QC00000000 1,333,418 66,671 有       102年12月 QC00000000 1,182,050 59,103 有    9 103年1月至2月 摩登精工有限公司 103年2月 ZA00000000 850,000 42,500 有 60,592 楊添福犯公司負責人為納稅義務人以不正當方法逃漏稅捐罪，處拘役肆拾日，如易科罰金，以新臺幣壹仟元折算壹日。 起訴書業已載明被告莫備琳係於101年2月至102年2月，受託代理暉峻公司之記帳及稅務申報，故此部分與被告莫備琳無關，亦經蒞庭檢察官予以敘明，有附件二補充理由書可參。